【裁判字號】    94,簡上,1
【裁判日期】    950315
【裁判案由】    要塞堡壘地帶法
【裁判全文】
福建連江地方法院刑事判決               94年度簡上字第1號
上  訴  人
即  被  告  甲○○
            乙○○
            戊○○
上列上訴人即被告因違反要塞堡壘地帶法案件，不服本院中華民
國93年12月28日93 年度簡字第38號第一審簡易判決（聲請案號
：93年度偵字第89號）而提起上訴，本院經審理後認不宜為簡易
判決處刑，改為第一審通常程序後判決如下：
    主  文
原判決撤銷。
甲○○、乙○○、戊○○均無罪。
    理  由
一、公訴意旨如檢察官聲請簡易判決處刑書之記載（如附件）。
二、按檢察官聲請以簡易判決處刑之案件，經法院認為有刑事訴
    訟法第451條之1第4項但書之情形者，應適用通常程序審判
    ，同法第452條定有明文。本院合議庭認為本件有刑事訴訟
    法第451條之1第4項但書應判決無罪之情形（詳下述），自
    不宜以簡易判決處刑，而應依刑事訴訟法第455條之1準用同
    法第369條第1項之規定，撤銷原審判決，改依第一審通常程
    序審判，並自為第一審判決。又，被告三人經合法傳喚均無
    正當理由而未於最後審判期日到庭陳述，本院既如上述認為
    係應諭知無罪之判決（理由詳下述），爰不待其陳述逕為判
    決，合先敘明。
三、本件公訴人認被告甲○○、乙○○、戊○○涉違要塞堡壘地
    帶法第6條第1款、第4條第2款之規定，而應論以同法第10條
    第1項、第12條第1項罪嫌（聲請書事實欄並認被告甲○○等
    涉違國家安全法第5條第2項之規定，而犯同法第7條第1項罪
    嫌）無非以被告甲○○、乙○○、戊○○於偵查中之自白，
    證人丙○○於偵查中之證言、國防部、內政部89年11月23日
    八九戊戎字第3930號、臺（89）內營字第8985011號公告、
    馬祖司令部函影本及照片12張在卷為其主要論據。訊之被告
    甲○○、乙○○、戊○○固坦承於93年11月1日上午6時許報
    關申請至北竿大坵島釣魚，嗣後卻駕船至高登島大維港附近
    釣魚等情不諱，然均堅決否認有檢察官所指之犯行，並皆辯
    稱：並不知道高登島是管制區，亦不知該地屬要塞堡壘地帶
    等語。
四、查被告甲○○、乙○○、戊○○夥同丁○○（已死亡，本院
    另為判決）共四人，於93年11月1日上午6時許，向北竿安檢
    所報關申請至北竿大坵島釣魚，嗣後卻駕船至高登島大維港
    附近釣魚，除為渠等於偵審中到庭時所自承（他字卷第24頁
    、本院94年3月31日準備程序筆錄），並經目擊被告等人出
    入高登島大維港之證人丙○○於本院審理時結證屬實（
    94年8月16日審判筆錄），且有檢察官及被告俱無異議，本
    院亦認為適當之現場查獲照片12張附卷可稽（他字卷第4至
    9頁），是被告等人進入高登島大維港之事實應甚明確。
五、本案之關鍵厥為高登島大維港是否為要塞堡壘地帶法所管制
    之要塞管制區？是否為國家安全法所管制之重要軍事管制區
    ？經查高登島於81年10月1日固經公告為要塞堡壘管制區，
    然於90年3月1日起即已解除要塞管制，此有國防部94年4月1
    日源法字第0940000669號函在卷可按，是被告等人自無違反
    要塞堡壘地帶法之規定而侵入要塞處所擅自通泊可言。又，
    國防部89年11月23日八九戊戎字第3930號公告「連江縣北竿
    鄉重要軍事設施管制區」，高登島大維港並未涉及管制區範
    圍，亦經國防部人力司95年1月19日睦盼字第0950000375號
    、國防部陸軍總司令部戰備訓練署95年1月24日郡孝字第
    0950000201號函覆在卷，顯見被告等亦無違反國家安全法而
    擅自出入重要軍事管制區之行為至為灼然。
六、綜上諸情參互以觀，被告甲○○、乙○○、戊○○三人否認
    犯罪，應堪採信。此外，復查無其他積極事證足以確切證明
    被告涉有檢察官所指上開犯行。原審疏未詳查逕予論罪科刑
    ，尚有未洽，揆諸前揭說明，自應由本院合議庭撤銷原審判
    決，並改為第一審通常程序審理後諭知無罪，以昭平允。
據上論斷，應依刑事訴訟法第455之1第1項、第3項、第452條、
第369條第1項前段、第364條、第301條第1項、第306條判決如主
文。
本案經檢察官賴哲雄到庭執行職務。
中    華    民    國    95    年    3     月    15    日
                  刑事庭 審判長法  官  邱志平
                               法  官  蘇昌澤
                               法  官  陳世旻
以上正本證明與原本無異
如不服本判決應於送達後10日內向本院提出上訴狀
中    華    民    國    95    年    3     月    15    日
                               書記官  林長貴


司法院資訊處製作；財團法人民間司法改革基金會備份。
